【裁判字號】    99,家訴,115
【裁判日期】    990629
【裁判案由】    給付扶養費
【裁判全文】
臺灣板橋地方法院民事判決            99年度家訴字第115號
原      告  甲○○
法定代理人  乙○○
訴訟代理人  芷筠律師
被      告  丙○○
上列當事人間請求給付扶養費事件，本院判決如下：
    主  文
原告之訴駁回。
訴訟費用由原告負擔。
    事實及理由
一、本件原告起訴主張：原告之生母乙○○（原姓名：黃慧怡）
    與被告丙○○於民國87年8 月間訂婚。88年3 月2 日乙○○
    於林口長庚紀念醫院產下被告之子即原告甲○○，當時乙○○之生產記錄單為被告填寫，且原告甲○○之住院通知單亦
    為被告填寫，被告於聯絡親友與住院人關係欄，填寫其為住
    院人之父。起初，被告對原告甲○○尚願負起為人父之責任
    ，惟自原告甲○○二歲起，被告便未支付原告甲○○之生活
    費用，其後更避不見面，並斷絕與乙○○及原告甲○○之聯
    絡。被告為原告甲○○之親生父親，應對甲○○負扶養義務
    ，實屬當然。依行政院主計處編印之97年度家庭收支調查報
    告中之表8 ，97年度我國平均每戶消費支出為705,413 元。
    依表24，97年度我國平均每戶人數為3.33人。因此，我國97
    年平均每人消費支出為211,836 元（705,413 元/3.33 人）
    。故以211,836 元計算原告甲○○每年之扶養費用，應屬公
    允。原告之生母乙○○與被告經濟能力相當，應平均分擔甲○○之扶養費用，即每人每年各負擔105,918 元（211,836
    元/2 )。因此，自99年3 月2 日至原告甲○○20歲（即109
    年3 月2 日），共十年間，被告應支付甲○○扶養費用共1,
    059,180 元（105,918 元×10）等語。並聲明：(一)被告應給
    付原告甲○○新台幣一百零五萬九千一百八十元整及自起訴
    狀繕本送達翌日起至清償日止，按年利率百分之五計算之利
    息；(二)原告甲○○願供擔保請准宣告假執行；(三)訴訟費用由
    被告負擔。
二、按民事訴訟法第249條第2項規定：「原告之訴，依其所訴之
    事實，在法律上顯無理由者，法院得不經言詞辯論，逕以判
    決駁回之。」。
    又按民法第1062條第1 項、第1063條第1 項分別規定：「子
    女出生日回溯第一百八十一日起至第三百零二日止，為受胎
    期間。」、「妻之受胎，係在婚姻關係存續中者，推定其所
    生子女為婚生子女。」。
    再按民法第1065條第1 項規定：「非婚生子女經生父認領者
    ，視為婚生子女。其經生父撫育者，視為認領。」
三、原告主張之事實，固提出照片影本2 幀、生產記錄單影本2
    頁、住院通知單影本1 件為證。惟查，原告生母乙○○與被
    告丙○○間無婚姻關係存在，此有戶籍謄本之配偶欄及記事
    欄可憑，顯見原告之生母受胎期間非係在與被告婚姻關係存
    續中；故依前揭民法第1063條第1 項規定，原告不受婚生推
    定為被告之子女。
    復查，依原告提出之戶籍謄本顯示，原告之戶籍父親欄空白
    ，亦即被告未辦理認領原告為婚生子女之登記。縱如原告所
    述，原告前經被告撫育至二歲，惟被告於本院三重簡易庭調
    解時當庭否認其為原告之生父，並提出柯滄銘婦產科診斷證
    明書暨血緣鑑定報告書為證，依該份診斷證明書記載：「丙○○及甲○○二人於99年4 月29日接受ＤＮＡ血緣關係鑑定
    ，結果顯示丙○○與甲○○兩人無父子血緣關係」等語（見
    卷內的診斷證明書暨血緣鑑定報告書）。是以，原告與被告
    間不具有真實血緣關係，故不符合認領或視為認領之要件；
    原告主張其已經被告撫育而視為認領，即無理由。
四、綜上，因兩造間尚無法律上父子關係存在，且被告否認其為
    原告之生父並提出ＤＮＡ鑑定證明，故兩造間父子關係是否
    存在尚有爭議。是以，原告應先提起確認親子關係存在訴訟
    ，經法院判決確認兩造間父子關係存確定後，原告始得請求
    給付扶養費。本件原告逕率請求被告給付扶養費，於法即屬
    無據。
五、因本件原告之訴，依其所訴之事實，在法律上顯無理由，爰
    依民事訴訟法第249 條第2 項規定，不經言詞辯論，逕以判
    決駁回之。
六、依民事訴訟法第249 條第2 項、第78條，判決如主文。
中    華    民    國    99    年    6     月    29    日
                  家事法庭  法  官  黃惠瑛
以上正本係照原本作成
如對本判決上訴，須於判決送達後20日內向本院提出上訴狀
中    華    民    國    99    年    6     月    29    日
                            書記官  張美玉

司法院資訊處製作；財團法人民間司法改革基金會備份。
